【裁判字號】    97,易,501
【裁判日期】    970409
【裁判案由】    性騷擾防治法
【裁判全文】
臺灣臺中地方法院刑事判決  97年度易字第501號
公  訴  人  臺灣臺中地方法院檢察署檢察官
被      告  丙○○
上列被告因違反性騷擾防治法案件，經檢察官提起公訴（96年度
偵字第18772號），本院判決如下：
    主    文
丙○○無罪。
    理    由
一、公訴意旨略以：被告丙○○於民國九十六年五月十八日凌晨
    零時二十分許，騎乘車牌號碼ＪＶＭ－６９０號重型機車，
    沿臺中市○○路往大墩路方向行駛，途經向上路與大墩路口
    ，見代號3484甲-9603號（起訴書誤為3484甲-9603A，業經公
    訴檢察官當庭更正之，姓名年籍詳卷，下稱Ａ女）之成年女
    子獨自騎乘機車，認有機可乘，竟意圖性騷擾，自右後方靠
    近Ａ女騎乘之機車，並乘Ａ女不及抗拒之際，伸出左手觸摸
    Ａ女之右胸部後，隨即騎乘上開機車右轉往大墩路方向逃逸
    。嗣經Ａ女記下被告之車牌號碼後報警處理，始循線查獲上
    情。因認被告涉犯性騷擾防治法第二十五條之罪嫌。
二、按犯罪事實應依證據認定之，無證據不得認定犯罪事實；不
    能證明被告犯罪者，應諭知無罪之判決，刑事訴訟法第一百
    五十四條第二項、第三百零一條第一項分別定有明文。又認
    定不利於被告之事實，須依積極證據，苟積極證據不足為不
    利於被告事實之認定時，即應為有利於被告之認定，更不必
    有何有利之證據；認定犯罪事實所憑之證據，雖不以直接證
    據為限，間接證據亦包括在內，然而無論直接或間接證據，
    其為訴訟上之證明，須於通常一般之人均不致有所懷疑，而
    得確信為真實之程度者，始得據為有罪之認定，若其關於被
    告是否犯罪之證明未能達此程度，而有合理性懷疑之存在，
    致使無從形成有罪之確信，根據「罪證有疑，利於被告」之
    證據法則，即不得遽為不利於被告之認定。再事實之認定，
    應憑證據，如未能發現相當證據，或證據不足以證明，自不
    能以推測或擬制之方法，以為裁判之基礎，最高法院分別著
    有三十年上字第八一六號、七十六年台上字第四九八六號、
    四十年台上字第八六號可資參照。
三、公訴人認被告涉有上開犯行，係以被告供承：車牌號碼Ｊ
    ＶＭ－６９０號重型機車為其所有，未遺失過，亦未借給他
    人使用，其子均有自己之交通工具，不會騎乘該機車之自白
    ，再參以本件歹徒所騎乘之機車與被告所有之上開重型機車
    特徵一致，可確認即係被告所有之上開機車，行為人不是被
    告就是被告家人，依證人劉育倫之證述，被告三個兒子均不
    會使用該機車，又未借給他人，則以車追人，本案之行為人
    不是被告還有何人？證人Ａ女之證述及性騷擾事件申訴書
    ；路口監視器翻拍畫面、機車照片、車籍查詢表、交通部
    公路總局臺中區監理所豐原監理站函覆上開重型機車為被告
    所有，且無牌照遺失及換補牌照紀錄等，資為論據。訊據被
    告則堅詞否認有何上開犯行，辯稱：伊係集中保全股份有限
    公司之保全員，案發時間伊正在安德名門社區值班；又該部
    機車都放在住家附近巷子內沒有使用，伊平日均開車上班，
    且家住大雅，上班地點在神岡，都在臺中縣，不可能跑到臺
    中市○○路與大墩路，上班路線亦不在案發地點，並未為上
    開犯行等語。
四、經查：
（一）按被告以外之人於審判外之陳述，雖不符刑事訴訟法第一
      百五十九條之一至第一百五十九條之四之規定，而經當事
      人於審判程序同意作為證據，法院審酌該言詞陳述或書面
      陳述作成時之情況，認為適當者，亦得為證據。當事人、
      代理人或辯護人於法院調查證據時，知有第一百五十九條
      第一項不得為證據之情形，而未於言詞辯論終結前聲明異
      議者，視為有前項之同意。刑事訴訟法第一百五十九條之
      五定有明文。查被告對於本案偵查卷內之人證、書證，均
      同意有證據能力，得採為本案之證據，迄至本案言詞辯論
      終結前，對於卷內之人證、書證，亦未曾聲明異議，有本
      院審判筆錄在卷可考，另經本院審酌卷內各該人員陳述時
      之情狀，均查無被違法取供或非出於自由意志之情形，相
      關書證亦查無違法取證或造假虛捏之情事，以之作為本案
      之證據，皆屬適當，依前揭規定，本判決以下所引用之人
      證、書證均得為本案之證據，合先敘明。
（二）查被告係集中保全股份有限公司之保全員，於九十六年五
      月十七日十九時起至翌日上午七時止，係在安德名門社區
      值班等情，除據被告供陳明確外，復經該公司機動保全員
      即證人乙○○於本院審理時結證綦詳，並有集中保全股份
      有限公司提出之安德名門社區九十六年五月勤務輪值表、
      安德名門社區九十六年五月十七日及十八日之工作日誌，
      及被告於九十六年五月份均未請假，故該月份領有全勤
      金之九十六年五月份薪資單等件存卷可證，堪信實在。基
      此，被告於九十六年五月十七日十九時起至翌日上午七時
      止，既正在安德名門社區值班，則其辯稱：伊並未騎乘機
      車至臺中市○○路與大墩路口，出手觸摸Ａ女右胸部等語
      ，顯然有據。
（三）公訴人雖又舉前揭證據，欲佐其說，但查：
  １、證人Ａ女不論於性騷擾事件申訴書上之記載，或於警詢或
      偵查中之指訴，均僅能指出歹徒騎乘之機車車牌號碼是Ｊ
      ＶＭ－６９０號，而始終未能明確認出出手襲胸之歹徒即
      是被告。
  ２、路口監視器翻拍畫面亦僅翻拍到歹徒騎乘機車離去之背影
      ，而未能拍攝到歹徒之正面，且依畫面中之歹徒身形，並
      無特別之特徵，尚無從與被告之身形，或被告依警指示騎
      坐在車牌號碼ＪＶＭ－６９０號重型機車上之照片，相互
      比對，並不能依此確認騎機車之歹徒即係被告。
  ３、至於卷附之車籍查詢表、交通部公路總局臺中區監理所豐
      原監理站函文，則僅能說明車牌號碼ＪＶＭ－６９０號重
      型機車係被告所有，且無牌照遺失及換補牌照紀錄之事實
      ，並不能進一步證明被告究竟有無於九十六年五月十八日
      凌晨零時二十分許騎乘上開重型機車出手觸摸證人Ａ女右
      胸之事實。
  ４、公訴檢察官雖另以被告之上開自白及證人劉育倫之證述，
      再參以本件係以車追人之方式，而推認被告即係行為人，
      但查，被告辯稱：案發當時伊人正在安德名門社區值班，
      等語，除已詳如前述外，證人乙○○復結證稱：在值晚班
      之十二小時內，除非巡邏，保全員不可以離開管理室等語
      （本院卷第二五頁）。且安德名門社區址在臺中縣神岡鄉
      ○○街，案發地點則在臺中市○○路與大墩路口，兩地相
      隔遙遠，被告如何能於九十六年五月十八日凌晨零時二十
      分許之當班期間，離開安德名門社區前往案發地點觸摸證
      人Ａ女之右胸，顯然啟人疑竇。再者，依卷附之路口監視
      器翻拍畫面，歹徒係穿戴深色安全帽，惟警方依檢察官指
      示，在未事先知會被告要拍照之情況下，至被告家拍攝車
      牌號碼ＪＶＭ－６９０號重型機車及被告穿戴安全帽騎坐
      機車上之照片時，被告之安全帽則係白色，核與歹徒使用
      之安全帽不同，則該名騎車騷擾證人Ａ女之歹徒是否確係
      被告本人，更屬可疑。據上所述，公訴人雖以車追人，並
      排除被告家人及出借他人使用之情形，而推認被告即係本
      案之行為人，但遍查全卷，因仍無任何積極證據足證被告
      即係出手觸摸證人Ａ女右胸之人，且被告亦有人在安德門
      名社區值班之不在場證明，另依一般保全員之值班情形，
      被告較無可能於值班期間離開管理室，並自神岡鄉遠赴臺
      中市區犯案，故本院綜合上開各情，認證人Ａ女所指訴出
      手觸摸其右胸之歹徒究竟是否為被告，仍存有諸多疑點，
      公訴人所為推論，尚嫌速斷，並不可採。
（四）綜上所陳，公訴人所舉之證據尚不足以證明被告犯罪，此
      外本院復查無其他證據足證被告確有公訴人所指之違反性
      騷擾防治法第二十五條之犯行，揆諸首揭說明，既無積極
      證據足認被告有違反性騷擾防治法第二十五條之罪嫌，不
      能證明被告犯罪，依法應諭知無罪之判決。
據上論斷，應依刑事訴訟法第三百零一條第一項，判決如主文。
本案經檢察官顏偉哲到庭執行職務
中    華    民    國    97    年    4     月    9     日
                  刑事第十一庭  法  官  莊嘉蕙
以上正本證明與原本無異。
如不服本判決，應於送達後十日內向本院提出上訴狀（須附繕本
），上訴於臺灣高等法院臺中分院。上訴書如未敘述理由，應於
上訴期間屆滿後20日內補提理由書於本院。
                                書記官  魏愛玲
中    華    民    國    97    年    4     月    9     日


司法院資訊處製作；財團法人民間司法改革基金會備份。
